【裁判字號】    88,交自,7
【裁判日期】    891020
【裁判案由】    遺棄等
【裁判全文】
臺灣士林地方法院刑事裁定                            八十八年度交自字第七號
    自  訴  人  丙○○
    被      告  乙○○
右列被告因遺棄等案件，經自訴人提起自訴，本院裁定如左：
    主  文
自訴駁回。
    理  由
一、按法院或受命法官於自訴案件第一次審判期日前訊問及調查結果，如認為案件有
    刑事訴訟法第二百五十二條至第二百五十四條之情形者，得以裁定駁回其自訴，
    同法第三百二十六條第三項定有明文。
二、自訴意旨略以：被告乙○○為公車司機，於民國八十八年四月十五日凌晨五時四
    十五分許，駕駛車號ＣＷ─３３４１自小貨車，行經台北市○○○路○段八十一
    巷與天玉街五十六巷交岔路口時，竟疏於注意，撞及自訴人所駕駛之機車，導致
    自訴人因此受有頸部第四頸椎骨骨折、右腳踝內踝骨骨折等傷害（傷害部分業據
    自訴人撤回自訴），事發之後，被告竟置自訴人於不顧而逃逸，因認被告涉有刑
    法第第二百九十四條第一項之一項遺棄罪嫌等語。
三、按刑法第二百九十四條第一項遺棄罪之成立，以行為人對於無自救力之人，依法
    令或契約，應扶助、養育或保護而遺棄之，或不為其生存所必要之扶助、養育或
    保護為要件。其犯罪主體為依法令或契約對被遺棄者負有保護義務之人，犯罪客
    體為無維持其生存所必要能力之無自救力人，犯罪態樣則包括將被遺棄者移置他
    處之積極遺棄行為及對被遺棄者不為必要救助之消極遺棄行為，該罪屬危險犯，
    亦不處罰過失行為，必行為人「主觀上」具有遺棄之危險故意，且其積極遺棄行
    為或消極遺棄行為，「客觀上」已致被遺棄者之生命發生危險，始足當之。訊據
    被告乙○○固坦承有於前揭時、地撞傷自訴人後離開現場之事實，惟辯稱：伊是
    因為發生事情後一下子傻住，想回天母公園之公車站上回報，後來想一想，伊應
    該要留在現場，就回到現場，並向到場處理之員警坦承肇事等語。經查，被告確
    實有回到現場並向到場處理之員警坦承肇事之事實，業據目擊證人甲○○及到場
    處理之警員丁○○到庭結證屬實，則尚難遽以認定被告於肇事後離開現場之際確
    有遺棄自訴人之主觀犯意，從而，被告前揭所辯，應堪採信。此外復查無他積極
    證據足資證明被告確有何遺棄犯行，被告罪嫌即有不足，依照首開說明，本件自
    訴應予駁回。
據上論結，應依刑事訴訟法第三百二十六條第三項、第二百五十二條第十款裁定如主
文。
中      華      民      國      八十九      年     十      月    二十   日
                                臺灣士林地方法院刑事第一庭
                                    法  官  林  政  佑
右正本證明與原本無異。
如不服本裁定應於送達後五日內向本院提出抗告狀。
                                    書記官  陳  珮  茹
中      華      民      國      八十九      年     十      月   二十三  日


司法院資訊處製作；財團法人民間司法改革基金會備份。
